Adrián López Soler

Todo es interesante si se cuenta bien.













COFUNDADOR Y DESARROLLO

Gestión empresarial, contabilidad,

producción de cortometrajes y

LOCUTOR Y PRODUCTOR

Creación, redacción, grabación y postpro-

ducción de podcasts. Conducción y

podcasts entre los que se incluye la

producción de diversos proyectos de

participación en un Record Guiness del programa de radio más largo del mundo.

grabación, edición y postproducción

de piezas corporativas y publicitarias,

desarrollo de formatos de ficción y no

SOBRE MÍ

Aunque mi pasión es la información, he invertido más de un año en tratar de sacar adelante mi propia productora, Fleming Films. Tengo experiencia en medios de comunicación (Más de uno, Onda Cero), en comunicación corporativa (Pecunpay) y en la universidad he formado parte de diferentes proyectos relacionados con la información y los medios de comunicación

En lo personal, mi primer libro fue un atlas, soy de naturaleza curiosa y me encanta aprender cosas nuevas. Tengo muchísimos hobbies y siempre digo que todo es interesante si se cuenta bien. Puedes ver alguna cosa más sobre mí en la web de la esquina superior derecha o haciendo clic aquí.







preasociado



Resolve



Premiere Pro, Illustrator. Photoshop





Media Composer. Disciplina curricular coche propio universitaria.

Carné B v

EXPERIENCIA

jun 2023 - sept 2023

REDACTOR

ONDA CERO

Redacción, producción y locución en el programa Más de Uno de Carlos Alsina. Creación de las secciones "Cuéntame un himno", "La IA" y "Turismo diplomático", en la que pude entrevistar a las embajadoras de Alemania y Australia.

2020 - 2021

COMUNICACIÓN Y MARKETING

PECUNPAY

Clippings de prensa, análisis de la competencia, desarrollo de producto (p. ej. blog y newsletter), experiencia de usuario de la aplicación móvil, redacción de documentacion de productos.

DOBLE GRADO COMUNICACIÓN **AUDIOVISUAL Y ADE**

Universidad Rey Juan Carlos

2018 - 2019

2016 - 2023

BECA ERASMUS+

FORMACIÓN

Fontys University of Applied Sciences. Venlo, Países Bajos

2021 - 2023

ficción.

2017 - 2020

RADIO GORRÓN

FLEMING FILMS

CURSO LOCUCIÓN PARA RADIO Y TELEVISIÓN

APM y EDUVOZ

2012 - 2013

11th GRADE (1° BACHILLERATO)

Eastport-Southmanor Highschool. Manorville, Nueva York.

OTROS PROYECTOS Y HABILIDADES

SERIE TV - CREADOR Y GUIONISTA

LOS ESPECÍMENES DEL DR. KLAUS

Producida por AVI Films y seleccionada en Ventana Sur. CORTO - GUIONISTA Y JEFE DE PROD.

EN UN LUGAR DE MACONDO

Premiado en Rodando por Jaén.